【裁判字號】    98,易,224
【裁判日期】    981124
【裁判案由】    竊盜
【裁判全文】
臺灣新竹地方法院刑事判決               98年度易字第224號
公  訴  人  臺灣新竹地方法院檢察署檢察官
被      告  甲○○
上列被告因竊盜案件，經檢察官追加起訴（98年度偵字第7441號
），本院判決如下：
    主  文
本件公訴不受理。
    理  由
一、追加起訴意旨略以：被告甲○○前因竊盜案件，經臺灣新竹
    地方法院以96年度易字第230 號判處有期徒刑1 年確定，嗣
    經減刑為有期徒刑6 月，於民國97年5 月16日縮短刑期執行
    完畢。詎仍不知悔改，意圖為自己不法之所有，於98年8 月
    4 日凌晨3 時50分許，在址設新竹市○○路○ 段101 號「國
    立清華大學」之工科館工科系統科學實驗室318 室內（下稱
    工科館318 室），攜帶客觀上足堪為兇器之多功能瑞士刀1
    支，以徒手破壞窗戶冷氣隔板之方式，竊取黃日鉉所有之MO
    TOROLA牌X648型行動電話1 支、隨身碟1 支及游柏堅所有之
    MOTOROLA牌V3X 型行動電話1 支、隨身碟1 支、無敵CD牌電
    子辭典1 臺，得手後隨即離去。嗣經警至址設臺中市○區○
    ○路1 段4 之24號之「雙全通訊行」查贓，並由不知情之「
    雙全通訊行」負責人王森俊自行提出遭竊之MOTOROLA牌X648
    、V3X 型行動電話各1 支，而悉上情，因認被告涉犯刑法第
    321 條第1 項第3 款攜帶兇器竊盜罪嫌。
二、按已經提起公訴或自訴之案件，在同一法院重行起訴者，應
    諭知不受理之判決，刑事訴訟法第303 條第2 款定有明文。
    又前開法文中所稱已提起公訴之案件，在同一法院重行起訴
    者，係指所訴彼此兩案為同一被告，其被訴之犯罪事實亦屬
    同一者而言。次按實質上或裁判上一罪，其基本事實或有差
    異，惟在實體法上既成一罪，刑罰權僅為單一，在法律上之
    事實即屬單一，具有不可分性，則檢察官雖僅就其犯罪事實
    一部起訴，效力仍及於全部，亦不失為同一案件，故就實質
    上或裁判上一罪之犯罪事實一部提起公訴，依審判不可分原
    則，其效力及於全部，應就全部予以審理，不能就其他部分
    ，另案再行起訴，否則即應依刑事訴訟法第303 條第2 款就
    該再行起訴部分為不受理之諭知（最高法院87年台上字第54
    0 號判例、92年度台非字第163 號判決意旨可資參照），且
    上開不受理之判決，得不經言詞辯論為之，刑事訴訟法第30
    7 條亦定有明文。此即訴訟法上所謂一事不再理之原則，係
    為免法院對僅有同一刑罰權之案件，先後為重複之裁判，或
    更使被告遭受二重處罰之危險。
三、經查：
  (一)本件被告於98年8 月4 日凌晨3 時50分許，攜帶客觀上足堪
    為兇器之多功能瑞士刀1 支，以徒手破壞窗戶冷氣隔板後爬
    入之方式，進入工科館318 室，竊取連秋霞所有之ASUS牌
    X80L型筆記型電腦、NIKON 牌D80 型數位相機、電子辭典各
    1 台、數張郵票、隨身碟6 支、手機1 支、皮包1 個、游柏
    堅之健保卡1 張、CPU1枚、記憶體2 片、現金新臺幣（下同
    ）54,000元，業經臺灣新竹地方法院檢察署檢察官於98年10
    月5 日以98年度偵字第7144號提起公訴，並經本院於98年10
    月5 日以98年度易字第217 號案件繫屬中等情，有上揭案號
    之起訴書1 份及臺灣高等法院被告前案紀錄表1 份附卷足參
    ，並經本院依職權調取98年度易字第217 號刑事卷宗核閱無
    訛。
  (二)被告於98年度易字第217 號案件之準備程序中供稱：伊的每
    次犯行都是屬於單一竊盜犯意，且伊並不知悉所竊取的東西
    分屬不同人管領（見本院98年度易字第217 號卷第49頁），
    又被告於本案準備程序時亦供述：「（問：對於98易字第
    224 號檢察官起訴書所載的時間、地點是否與98易字第217
    號之犯罪時間、地點相同？）一樣。98年8 月4 日上午3 時
    50分我就只有到工科管318 室，當時我偷的時候我並不知道
    這些東西是屬於不同的人，當時我從進去到出來總共花了2
    個多小時。這件我已經在另案承認了，當時我進去工科管心
    理面想的時候就是只有要進去偷東西。」等語（見本院卷98
    年10月30日準備程序筆錄），顯見被告乃係基於行竊工科館
    318 室之單一犯意決意，於相同時、地，以一個意思決定竊
    取連秋霞、黃日鉉、游柏堅之財物之行為，且其主觀上對於
    行竊之財物分屬不同人所有，應無所認識，應僅論以一竊盜
    行為，惟因同時侵害數人之財產監督權法益，屬一行為觸犯
    數竊盜罪名，為想像競合犯，依刑法第55條前段，應從一重
    論以一加重竊盜罪處斷。是公訴人於98年度易字第217 號案
    件，雖僅就被告竊取連秋霞、游柏堅財物部分加以起訴，而
    未就被告竊取被害人黃日鉉部分加以起訴，然因此部分與起
    訴部分有想像競合犯之裁判上一罪關係，且蒞庭檢察官於審
    理時，亦當庭補充前開起訴書未敘及部分之犯罪事實（見本
    院98年度易字第217 號卷第76至77頁），自為起訴效力所及
    ，依審判不可分原則，本院應一併加以審理。
  (三)是本件被告之犯行，既為檢察官前開起訴效力所及，自不得
    另案再行起訴，而檢察官就同一案件再向本院追加起訴，並
    於98年10月16日繫屬於本院，有本院收案戳記可資為憑，則
    本件既繫屬在後，依前揭說明，爰不經言詞辯論，逕為諭知
    不受理之判決。
四、據上論斷，應依刑事訴訟法第303 條第2 款、第307 條判決
    如主文。
中    華    民    國    98    年    11    月    24    日
                  刑事第一庭    法  官  王子謙
以上正本證明與原本無異。
如不服本判決應於收受本判決後10日內向本院提出上訴書狀，上
訴書狀應敘述具體理由。上訴書狀未敘述上訴理由者，應於上訴
期間屆滿後20日內補提理由書狀於本院 (均須按他造當事人之人
數附繕本 )「切勿逕送上級法院」。
中    華    民    國    98    年    11    月    24    日
                                書記官  鄭明枝


司法院資訊處製作；財團法人民間司法改革基金會備份。
